# 关于准则实施的衔接规定

提问人：gotoschool_ 时间：2019-12-24 08:05:07
请教陈老师及各位老师：
准则实施的衔接规定中，“将首次执行的累积影响仅调整首次执行本准则当年年初留存收益及财务报表其他相关项目金额，不调整可比期间信息。” 请问这句话是什么意思，这不就是调整科比期间信息吗？请老师帮忙解答下。

回答人：chenyiwei
这种是特殊的衔接办法，不完全的追溯调整，影响数直接调整首次执行日的留存收益和其他综合收益余额，在权益变动表上体现为因会计政策变更对相关权益项目年初余额的调整，但不用修改前期比较数据。